pt-PT: Tipo de utilização: Descartável; Recarregável; Reutilizável; Outro
pl: Typ użytkowania: Do jednorazowego użytku; Do ponownego napełniania; Wielokrotnego użytku; Inne
ro-RO: Tip de utilizare: De unică folosință; Reîncărcabil; Reutilizabil; Altele
ja: 使用タイプ: 使い捨て; 詰め替え可能; 再利用可能; その他
es: Tipo de uso: Desechables; Rellenables; Reusable; Otros
pt-BR: Tipo de uso: Descartável; Recarregável; Reutilizável; Outro
zh-TW: 使用類型: 免洗; 可再填充; 可重複使用; 其他
ru: Тип использования: Одноразовый; Заправляемый; Многоразовый; Другое
fr: Type d’utilisation: Jetable; Rechargeable; Réutilisable; Autre
hu: Használat típusa: Eldobható; Újratölthető; Újrafelhasználható; Egyéb
vi: Loại cách sử dụng: Dùng một lần; Có thể nạp lại; Tái sử dụng; Khác
it: Tipo di utilizzo: Monouso; Riempibile; Riutilizzabile; Altro
da: Brugstype: Engangs; Genopfyldelig; Genanvendelig; Andet
th: ประเภทการใช้งาน: ใช้แล้วทิ้ง; รีฟิลได้; ใช้ซ้ำได้; อื่นๆ
de: Nutzungstyp: Einweg; Wieder auffüllbar; Wiederverwendbar; Sonstiges
nb: Brukstype: Engangsbruk; Gjenfyllbar; Gjenbrukbare; Annet
en: Usage type: Disposable; Refillable; Reusable; Other
tr: Kullanım Türü: Tek kullanımlık; Doldurulabilir; Yeniden kullanılabilir; Diğer
sl-SI: Vrsta uporabe: Za enkratno uporabo; Ponovno polnjenje; Za večkratno uporabo; Drugo
cs: Typ použití: Jednorázové; Opakovaně plnitelné; Opakovaně použitelné; Jiné
nl: Gebruikstype: Wegwerpbaar; Navulbaar; Herbruikbaar; Andere
sk-SK: Typ použitia: Jednorazový; Plniteľný; Opakovane použiteľný; Iné
fi: Käyttötyyppi: Kertakäyttöinen; Uudelleen täytettävä; Uudelleen käytettävä; Muu
zh-CN: 使用类型: 一次性; 可重复充填; 可重复使用; 其他
ko: 사용 유형: 일회용; 리필 가능; 재사용 가능; 기타
lt-LT: Naudojimo pobūdis: Vienkartinis; Užpildomas; Daugkartinis; Kita
hr-HR: Vrsta upotrebe: Za jednokratnu upotrebu; Punjivo; Za višekratnu upotrebu; Ostalo
bg-BG: Тип употреба: За еднократна употреба; С многократно пълнене; За многократна употреба; Други
sv: Användningstyp: För engångsbruk; Påfyllningsbar; Återanvändbar; Övrigt
el: Τύπος χρήσης: Μίας χρήσης; Επαναπληρώσιμο; Επαναχρησιμοποιήσιμο; Άλλο